臺灣高等法院刑事裁定　　　　　　　　100年度毒抗字第119號
抗　告　人　楊昆銘
上列抗告人因毒品危害防制條例案件，不服臺灣臺北地方法院
100年度毒聲字第63號，中華民國100年2月15日裁定（聲請案號
：臺灣臺北地方法院檢察署100年度毒偵字第102號、100年度聲
觀字第45號），提起抗告，本院裁定如下：
    主  文
抗告駁回。
    理  由
一、按犯毒品危害防制條例第10條之罪者，檢察官應聲請法院裁
    定，或少年法院（地方法院少年法庭）應先裁定，令被告或
    少年入勒戒處所觀察、勒戒，其期間不得逾2月，毒品危害
    防制條例第20條第1項定有明文。
二、原裁定意旨略以：抗告人即被告楊昆銘於民國99年12月19日
    23時許，在台北市○○區○○路京華城12樓舞廳內，施用第
    二級毒品MDMA，嗣於99年12月21日19時20分許，在台北市中
    山區○○○路339號前為警查獲，並扣得MDMA1顆（驗餘淨重
    0.2964公克）等情，業據抗告人坦承上情不諱，且其尿液檢
    體經檢驗結果，呈現MDMA陽性反應，有台灣尖端先進生技醫
    藥股份有限公司100年1月4 日濫用藥物檢驗報告、尿液採樣
    書、台北市政府警察局偵辦毒品案件尿液檢體委驗單附卷可
    稽，又扣案之綠色圓形錠1 顆，經鑑驗結果，檢出第二級毒
    品MDMA成分，亦有台北市政府警察局保安警察大隊查獲毒品
    危害防制條例案毒品初步鑑驗報告單、交通部民用航空局航
    空醫務中心毒品鑑定書、扣案物照片1 紙在卷可參。爰依毒
    品危害防制條例第20條第1 項之規定，裁定抗告人應送勒戒
    處所觀察、勒戒等語。
三、抗告意旨雖以：抗告人領有殘障手冊，現因好奇施用MDMA，
    如因此入勒戒處所觀察、勒戒，恐將失去工作，致生活陷入
    困境，希望給予自新機會，爰提起抗告，更為妥適裁定云云
    。
四、經查：
  (1)抗告人前於99年12月19日23時許，在台北市○○區○○路京
    華城12樓舞廳內，施用第二級毒品MDMA，而於99年12月21日
    19時20分許，在台北市中山區○○○路339 號前為警查獲，
    並扣得MDMA1 顆（驗餘淨重0.2964公克）之事實，業據抗告
    人於警詢及檢察官訊問時坦承不諱（見偵查卷第7至10、34
    、35頁），且其尿液檢體經檢驗結果，呈現MDMA陽性反應，
    有台灣尖端先進生技醫藥股份有限公司100年1月4 日濫用藥
    物檢驗報告、尿液採樣書、台北市政府警察局偵辦毒品案件
    尿液檢體委驗單附卷可稽（見偵查卷第22、49、50頁），又
    扣案之綠色圓形錠1顆，經鑑驗結果，檢出第二級毒品 MDMA
    成分，亦有台北市政府警察局保安警察大隊查獲毒品危害防
    制條例案毒品初步鑑驗報告單、交通部民用航空局航空醫務
    中心毒品鑑定書、扣案物照片1 紙在卷可參（見偵查卷第16
    、17、47頁）及該藥錠扣案可證，是抗告人施用第二級毒品
    之犯行堪以認定。原審據以認檢察官之聲請為正當，依毒品
    危害防制條例第20條第1 項之規定，裁定抗告人應入勒戒處
    所處所觀察、勒戒，難認有何違誤。
  (2)抗告意旨所指其領有殘障手冊，如執行觀察、勒戒，將致工
    作不保，生活困苦等詞，核與毒品危害防制條例第20 條第1
    項裁定令入勒戒處所觀察、勒戒之要件無涉，無從據以認原
    裁定為不當。
五、綜上所述，抗告人施用第二級毒品之犯行明確，原審依前開
    規定，裁定抗告人施用第二級毒品，應送勒戒處所觀察、勒
    戒並無不合，本件抗告為無理由，應予駁回。
據上論斷，應依刑事訴訟法第412 條，裁定如主文。
中    華    民    國   100    年    4     月    20    日
              刑事第二十四庭審判長法  官  李錦樑
                                  法  官  張惠立
                                  法  官  朱瑞娟
以上正本證明與原本無異。
不得再抗告。
                                  書記官  郭家慧
中    華    民    國   100    年    4     月    21    日